# J/G JESSICA STEFANIA GARCÍA GARCIA

ARQUITECTA

## PERFIL GENERAL

Arquitecta titulada, con 6 años de experiencia, en su mayoría en el área de Control Presupuestal, Concursos y supervisión de obra. He tenido la oportunidad de trabajar fuera de la CDMX, como en Querétaro, Celaya Gto, Cabo San Lucas B.C.S, Cancún y Mérida.

Soy una persona con iniciativa, organizada, responsable, honesta, solidaria, que le gusta a trabajar en equipo, y aprende rápido.

#### CONTACTO

C

55 3610 2991 / 5779 4646



jessica.sgg12@hotmail.com



México - Disponibilidad para viajar y cambio de residencia

# FORMACIÓN



UNIVERSIDAD TECNOLÓGICA DE MÉXICO (UNITEC) - CAMPUS ECATEPEC.

Licenciatura en Arquitectura- Titulada (agosto 2013) Seminario de Titulación "Dirección de Proyectos"

No. Cedula profesional: 8822567

# PLATAFORMAS DE TRABAJO

Microsoft Office (Word, Excel, Power Point). Outlook, AutoCAD, Revit, Civil CAD, Civil 3D, Neodata

# IDIOMAS

Ingles Intermedio Frances Básico

# **EXPERIENCIA**



# ADTEC CONSULTORES DE CONSTRUCCIÓN S.A DE C.V

→ EAGLE. (JAFRA)

Octubre 2019 a Octubre 2019

#### Consultor de Acabados

Revisión de proyecto de mobiliario y acabados, Analisis de propuestas de mobiliario. Apoyo en la revisión de trabajos de impermeabilización.

→ EXPANSIÓN RÁPIDA DE LABORATORIOS EL CHOPO- GRUPO PROA

Enero 2019- Septiembre 2019

#### Especialista en Control de Obra

Consultoría, Revisión y Análisis de: Contratistas y sus propuestas económicas, Proceso de concurso y Proyecto ejecutivo. Monitoreo de 64 Sucursales de la Expansión. Trato directo con Cliente, CEO y Directores.

→ "CENTRO COMERCIAL Y TORRE B DE VIVIENDA ATANA LINDAVISTA (ETAPA 1)"

Agosto 2016 – Julio 2017

# Control presupuestal y obra civil

Control presupuestal y documental, Revisión y Proceso de Concursos de Albañilería, Acabados e Instalaciones, Revisión y Análisis de Propuestas Técnico-Económicas de Concursos- Albañilerías y Acabados. Solicitud de Cotizaciones de Material Equipo y Trabajos. Consultor de obra civil: Monitoreo de Excavación Profunda, Sistema de Anclaje, Demoliciones y Obra Civil

Trato directo con Cliente, Proveedores, y dependencias de Gobierno

# APOYO INGENIERIL S.A DE C.V

# →Analista de costos

Julio 2017- Enero 2019

Elaboración de catálogos para concursos, Comparativas y Análisis de Propuestas de concursos, Revisión de PU's Revisión y cuantificación de proyectos.

# → "REMODELACIÓN DE OFICINA ADTEC"

#### Supervisor de obra

Febrero 2018 - Abril 2018

Proyección de planos para fachadas y caseta de vigilancia, Proceso de Concurso, Revisión de propuestas, Monitoreo y Control de Obra

ightarrow HOTEL HACIENDA BEACH CLUB & RESIDENCES" - (Cabo San Lucas, Baja California)

#### Auxiliar de control presupuestal

Abril 2018 – Mayo 2018

Apoyo provisional a control presupuestal y análisis de PU's. Control y Revisión de estimaciones Obra Civil y Acabadoss (Residencias), Revisión y Análisis de Propuestas Técnico-Económicas de Concursos de Cancelería Albañilería y Acabados.



# SERVICIOS AVANZADOS DE INGENIERIA S.A DE C.V

# Residente y auxiliar administrativo (Celaya y Querétaro)

Junio 2014 - Mayo 2016

Control administrativo y contractual, Revisión de Proyectos, Manejo de personal, Control de Obra hasta el Cierre Trato directo con Organizaciones Privadas y del Gobierno.

Colaboré en los siguientes proyectos:

- → FRACCIONAMIENTO "ZIBATÁ"
- Cárcamo de Drenaje Sanitario Pitahayas
- Instalación de tuberías y conexiones de AP y AT en vialidades principales
- Cárcamo de Rebombeo de AP
- Mtto. de Acabados interiores y exteriores Casa-Club "Cardón"
- → FRACCIONAMIENTO "EL REFUGIO"
- Obra civil, Acabados y Equipamiento de Pozo 3



# LAUNAK CONSTRUCCIONES S.A. DE C.V

→ OBRA MEXIBÚS III PANTITLÁN

# Auxiliar administrativo y de construcción

Enero 2014 - Febrero 2014

Área de Recursos Humanos- Manejo de contratación de Personal y Nómina, Supervisión y Conciliación de entrada y salida de material/maquinaria de la obra, Trato con Proveedores, Organismos y Dependencias del Gobierno.



# PROCURADURIA GENERAL DE LA REPUBLICA (PGR)

→ SUBDIRECCION DE BASES AÉREAS

#### Auxiliar general - servicio social

Mayo 2013 – Noviembre 2013

Apoyo en mantenimiento a oficinas de dirección general, Elaboración de propuesta para remodelación de oficinas de Directivos. Propuesta de mejora de áreas y plano de rutas de emergencia.

## **CURSOS**

- Excel Avanzado--- (junio 2020)
- 🖶 Gerencia de Proyectos ADTec Capacitación ---- (julio- septiembre 2019)
- NEODATA --- (febrero marzo 2018)
- REVIT ---- (agosto septiembre 2017)
- 4 Civil 3D CMIC, Celaya-Gto ---- (julio agosto 2014)
- 🦊 Diplomado en "Diseño y Decoración de Interiores"-UVM Qro. ---- (septiembre-diciembre 2016)

- → Supervisión: Obra civil Acabados
- Control y Administración de Obra / Control presupuestal
- → Concursos / Licitaciones
- Costos y Presupuestos
- Mantenimiento
- Proyectos

# ÁREAS DE

## **INTERES**